# 求助陈版主，补充营运资金的借款是否属于经营性负债呢？

提问人：zhangman1987 时间：2019-12-10 09:38:43
陈版主，目前我们公司在做商誉减值测试，在按照惯例，划分资产组时，有息负债不属于经营负债，需要在资产组中剔除。但是有个资产组的价值主要是营业资金，应收和存货在资产组中的价值比较高，而应收和存货形成的一个重要的渠道是银行借款。
我们认为如果付息债务是用于购建长期资产，是非经营负债，也就不应该纳入资产组；但是如果付息债务用于生产经营、补充营运资金，应当属于经营性负债，需要在资产组中扣除。
请问陈版主，如何判断付息债务能否纳入资产组中呢？

回答人：chenyiwei
不建议这样处理。资产组的账面价值 “通常不应当包括已确认负债的账面价值，但如不考虑该负债金额就无法确定资产组可收回金额的除外”，但此处银行借款属于一般借款，并不对应于特定资产的购建，因此不满足 “如不考虑该负债金额就无法确定资产组可收回金额” 的条件。

提问人：zhangman1987 时间：2019-12-16 08:05:25
陈版，我前次的表述不太准确，我是想问存货和应收是通过短期借款融资形成的情况下，在计算期初经营性的营运资金时，是否能将短期借款视为应付账款，从而减少期初的经营性营运资金呢？

回答人：chenyiwei
不恰当。无法证明短期借款与特定资产之间存在直接关联。